【裁判字號】    99,交訴,256
【裁判日期】    990924
【裁判案由】    肇事逃逸罪等
【裁判全文】
臺灣臺中地方法院刑事判決             99年度交訴字第256號
公  訴  人  臺灣臺中地方法院檢察署檢察官
被      告  甲○○
上列被告因公共危險案件，經檢察官提起公訴（99年度偵字第13
912號），茲被告於準備程序中就被訴事實為有罪之陳述，於聽
取當事人之意見後，由本院裁定進行簡式審判程序，判決如下：
    主    文
甲○○犯過失致人於死罪，處有期徒刑壹年。又犯不能安全駕駛
動力交通工具罪，累犯，處有期徒刑柒月。又犯肇事致人死亡逃
逸罪，累犯，處有期徒刑拾月。又犯妨害公務執行罪，累犯，處
有期徒刑月。又犯侮辱公務員罪，累犯，處有期徒刑月。應
執行有期徒刑貳年貳月。
    犯罪事實及理由
一、本案之犯罪事實及證據，除於起訴書犯罪事實欄一第14行關
    於「致撞擊連林美」之記載，更正記載為「致撞擊穿越中央
    分隔島行走之路人連林美」，及補充「被告於本院準備程序
    及審理時為認罪之陳述」為證據外，餘均引用檢察官起訴書
    之記載（如附件）。
二、依刑事訴訟法第273條之1第1項、第299條第1項前段、第310
    條之2、第454條第1項、第2項，刑法第135條第1項、第140
    條第1項、第185條之3、第185條之4、第276條第1項、第47
    條第1項、第51條第5款，刑法施行法第1條之1，道路交通管
    理處罰條例第86條第1項，判決如主文。
三、如不服本判決，得於判決書送達之日起10日內，以書狀敘述
    理由，向本院提出上訴（須附繕本）。
中    華    民    國    99    年    9     月    24    日
                  刑事第十四庭    法  官  許月馨
以上正本證明與原本無異。
如不服本判決應於收受送達後10日內向本院提出上訴書狀，並應
敘述具體理由；其未敘述上訴理由者，應於上訴期間屆滿後20日
內向本院補提理由書（均須按他造當事人之人數附繕本）「切勿
逕送上級法院」。
                                  書記官  黃美雲
中    華    民    國    99    年    9     月    24    日
附錄本案論罪科刑法條全文
中華民國刑法第276條：
因過失致人於死者，處2年以下有期徒刑、拘役或2千元以下罰金
。
從事業務之人，因業務上之過失犯前項之罪者，處5年以下有期
徒刑或拘役，得併科3千元以下罰金。
中華民國刑法第185條之3：
服用毒品、麻醉藥品、酒類或其他相類之物，不能安全駕駛動力
交通工具而駕駛者，處1年以下有期徒刑、拘役或科或併科15 萬
元以下罰金。
中華民國刑法第185條之4：
駕駛動力交通工具肇事，致人死傷而逃逸者，處6月以上5年以下
有期徒刑。
中華民國刑法第135條：
對於公務員依法執行職務時，施強暴脅迫者，處3年以下有期徒
刑、拘役或3百元以下罰金。
意圖使公務員執行一定之職務或妨害其依法執行一定之職務或使
公務員辭職，而施強暴脅迫者，亦同。
犯前二項之罪，因而致公務員於死者，處無期徒刑或7年以上有
期徒刑；致重傷者，處3年以上、10年以下有期徒刑。
中華民國刑法第140條：
於公務員依法執行職務時，當場侮辱，或對於其依法執行之職務
公然侮辱者，處6月以下有期徒刑、拘役或1百元以下罰金。
對於公署公然侮辱者亦同。
附件：
臺灣臺中地方法院檢察署檢察官起訴書                  敦股
                                     99年度偵字第13912號
    被      告  甲○○  男  42歲（民國○○年○○月○○日生）
                        住臺中縣石岡鄉○○村○○街25號
                        （現在臺灣臺中看守所羈押中）
                        國民身分證統一編號：Ｚ000000000號
上列被告因過失致死等案件，業經偵查終結，認應提起公訴，茲
將犯罪事實及證據並所犯法條分敘如下：
        犯罪事實
一、甲○○前因公共危險案件，經臺灣臺中地方法院以96年度豐
    交簡字第764號判決有期徒刑6月確定，甫於民國99年3月5日
    易科罰金執行完畢。詎其仍不知悔改，於99年6月12日上午8
    時許，其工作地點，飲用保力達後，精神已達不能安全駕駛
    動力交通工具之程度。甲○○理應注意服用酒類已不能安全
    駕駛動力交通工具時，不得駕駛交通工具，竟仍於99 年6月
    12日上午11時許，駕駛車牌號碼3190-WH號自用小客車，沿
    臺中縣東勢鎮○○路由東往西方向行駛，嗣於當日上午11時
    54分許，甲○○行經臺中縣東勢鎮○○路80號前時，適有連
    林美以步行之方式，由南往北之方向，穿越臺中縣東勢鎮○
    ○路，而行經前揭地點。甲○○本應注意汽車行駛時之車前
    狀況，並隨時採取必要之安全措施。而依當時情形，又無不
    能注意之情事，竟因不勝酒力，疏於注意及此，貿然行駛向
    前，致撞擊連林美，使連林美受有雙肺皮下氣腫、臉部多處
    骨折、口、鼻、耳出血、左腳擦傷、臉部頭皮撕裂傷等傷害
    ，並經警據報至現場處理，將連林美送往臺中縣東勢鎮農會
    附設農民醫院急救後，仍因頭胸腹部多處外傷併有多處骨折
    、多處內臟器官損傷及出血而死亡。而甲○○知悉肇事後，
    竟逕自駕車逃離現場，而並未下車察看連林美之傷勢及報警
    救護。後經警於當日中午11時59分許，在臺中縣東勢鎮○○
    街25號前，發現甲○○而上前盤查詢問。詎甲○○於警方詢
    問之際，竟致心生不滿，基於妨害公務之犯意，與到場執勤
    警員李誼豐發生拉扯，拒絕酒測，並將李誼豐推倒在地，施
    以強暴，致李誼豐受有右手肘擦傷之傷害（李誼豐未據告訴
    ），並趁隙逃逸。嗣警員李誼豐以無線電請求支援後，警員
    李和倫、吳威憲於當日中午12時30分許，在臺中縣東勢鎮○
    ○街302號前，逮捕甲○○後，甲○○竟基於侮辱公務員之
    犯意，不斷以「絕子絕孫、婊兒子」等言語辱罵在場之警員
    李和倫、吳威憲。嗣經警將甲○○攜往臺中縣東勢鎮農會附
    設農民醫院實施抽血檢測酒精濃度，其酒精濃度值達
    296MG/DL ，換算呼氣酒精濃度測試，其測試值為每公升1.5
    毫克，始知上情。
二、案經連林美之子即乙○○告訴臺中縣警察局東勢分局報告偵
    辦。
        證據並所犯法條
一、上揭被告甲○○酒後駕車肇事之犯罪事實，業據被告坦承不
    諱，核與告訴人乙○○於警詢、偵訊時之指訴情節大致相符
    ，並有道路交通事故現場圖、道路交通事故調查報告表（一
    ）、（二）及現場照照片、酒精測定紀錄表、刑法第185 條
    之3案件測試觀察紀錄表、舉發違反道路交通管理事件通知
    單等資料在卷可參。是被告於上開時、地，酒後駕駛車輛與
    被害人連林美發生交通事故1節，堪可認定。又本件車禍被
    害人連林美因前揭交通事故受傷而死亡等情，亦經本署檢察
    官督同本署法醫師相驗屬實，並製有勘（相）驗筆錄、相驗
    屍體證明書、檢驗報告書在卷可憑。查被害人連林美既因本
    件車禍受有傷害，並致死亡，而被告復於車禍發生後即逃離
    現場，未採取救護或其他必要措施，並向警察機關報告，即
    逕行駕車離去，嗣經警循線查獲，其肇事逃逸之情已甚灼然
    ，其肇事逃逸犯嫌已堪認定。又被告經測試酒精濃度值為每
    公升1.5毫克，足見被告發生騎車肇事危險性，高出一般人
    甚多，已達不能安全駕駛動力交通工具情狀甚明，猶駕車上
    路，且發生車禍，是被告顯已不能安全駕駛動力交通工具，
    事證明確，其酒醉駕車犯嫌亦堪予認定。且按駕駛人應注意
    車前狀況，隨時採取必要安全措施。道路交通安全規則第94
    條第3項訂有明文。被告駕車自應注意上述道路交通安全規
    定。又依附卷之道路交通事故調查報告表（一）所載，本件
    肇事時、地之光線、路況等皆良好。則肇事彼時，被告亦無
    不能注意之情事。渠竟疏未注意及此，而貿然撞及被害人連
    林美，可證被告之駕車失當行為，顯有過失。且被告過失駕
    車肇事行為，與被害人之死亡結果，具有相當因果關係。被
    告所涉過失致死之罪嫌，堪予認定。末查，被告於警方逮捕
    之際，對執勤警員李誼豐發生拉扯，拒絕酒測，並將李誼豐
    推倒在地，施以強暴，並以「絕子絕孫、婊兒子」等言語辱
    罵警員李和倫、吳威憲1節，亦據被告於偵訊時查承不諱，
    並有臺中縣警察局東勢分局警員李誼豐、李和倫之職務報告
    、警員李誼豐之診斷書在卷可參。足徵被告妨害公務、侮辱
    公務員之犯嫌堪以認定。
三、核被告所為，係犯刑法第276條第1項之過失致死、第185條
    之3之服用酒類不能安全駕駛動力交通工具而駕駛、第185條
    之4之肇事致人死亡而逃逸、第135條第1項之妨害公務、及
    第140條第1項之侮辱公務員罪嫌。被告所犯上揭5罪嫌，行
    為不同，罪名亦殊，應予分論併罰。被告前因公共危險案件
    ，經臺灣臺中地方法院以96年度豐交簡字第764號判決有期
    徒刑6月確定，甫於99年3月5日易科罰金執行完畢，5年以內
    故意再犯上開有期徒刑以上之罪（過失致死罪除外）之部分
    ，為累犯，依刑法第47條第1項，規定加重其刑。被告酒醉
    駕車肇事致人死亡，請依道路交通管理處罰條例第86條第1
    項規定，就過失致死部分加重其刑至二分之一。
四、依刑事訴訟法第251條第1項提起公訴。
    此  致
臺灣臺中地方法院
中    華    民    國    99    年    7     月    28    日
                        檢察官  詹  常  輝
本件正本證明與原本無異
中    華    民    國    99    年    8     月    6     日
                        書記官  黃  芹  恩
所犯法條：
刑法第135條
刑法第140條
刑法第185條之3
刑法第185條之4
刑法第276條
中華民國刑法第135條
（妨害公務執行及職務強制罪）
對於公務員依法執行職務時，施強暴脅迫者，處 3 年以下有期
徒刑、拘役或 3 百元以下罰金。
意圖使公務員執行一定之職務或妨害其依法執行一定之職務或使
公務員辭職，而施強暴脅迫者，亦同。
犯前二項之罪，因而致公務員於死者，處無期徒刑或 7 年以上
有期徒刑；致重傷者，處 3 年以上、 10 年以下有期徒刑。
中華民國刑法第140條
（侮辱公務員公署罪）
於公務員依法執行職務時，當場侮辱，或對於其依法執行之職務
公然侮辱者，處 6 月以下有期徒刑、拘役或 1 百元以下罰金。
對於公署公然侮辱者亦同。
中華民國刑法第185條之3
服用毒品、麻醉藥品、酒類或其他相類之物，不能安全駕駛動力
交通工具而駕駛者，處 1 年以下有期徒刑、拘役或科或併科
15 萬元以下罰金。
中華民國刑法第185條之4
（肇事遺棄罪）
駕駛動力交通工具肇事，致人死傷而逃逸者，處 6 月以上 5 年
以下有期徒刑。
中華民國刑法第276條
（過失致死罪）
因過失致人於死者，處 2 年以下有期徒刑、拘役或 2 千元以下
罰金。
從事業務之人，因業務上之過失犯前項之罪者，處 5 年以下有
期徒刑或拘役，得併科 3 千元以下罰金。

司法院資訊處製作；財團法人民間司法改革基金會備份。
